ПОПОВ РОМАН

PYTHON DEVELOPER

+7 (910) 272-3716

i@romanpopoff.ru

RPOPOV94.GITHUB.IO

ОБО МНЕ

Я разработчик Python со страстью к созданию инновационных решений. Обладаю 5-летним опытом работы в технологической отрасли. Мой опыт позволил мне развить глубокое понимание технологических систем и успешно реализовать задачи по автоматизации производственных процессов. Кроме того, я увлекаюсь чтением научных статей и путешествиями.

ОБРАЗОВАНИЕ

Государственный университет «Дубна» 2016-2018

СПЕЦИАЛЬНОСТЬ: «Системный анализ и управление»

Волгоградский государственный университет (ВОЛГУ)

2012 - 2016

СПЕЦИАЛЬНОСТЬ: «Лазерная техника и Лазерные технологии»

НАВЫКИ

#PYTHON #DJANGO
#FLASK #PYQT5
#JS
#NODE JS #VUE JS
#REACT JS
#HTML #CSS
#GIT #SQL
#DOCKER #JIRA

ОПЫТ РАБОТЫ

ПАО "Тензор" | Ноябрь 2022 – февраль 2023 | Инженер-программист

- Проектирование ПО в соответствии с технологическими процессами;
- Разработка ПО на языках Python/C++;
- Тестирование ПО на соответствие технологическим требованиям;
- Разработка сопутствующей документации.

Объединенный Институт ядерных исследований | Апрель 2019 — ноябрь 2022 | Инженер

- Проектирование ПО в соответствии с технологическими процессами;
- Разработка ПО на языках Python/C++;
- Тестирование ПО на соответствие технологическим требованиям;
- Написание Т3 и разработка сопутствующей документации. Достижения:
- Разработал полноценное программное обеспечение для управления механизмами координатного станка, которое также включает в себя возможность оценки намагниченности материалов.
- Разработал программное обеспечение для мониторинга технических процессов, которое включает в себя анализ состояния устройств.
- Разработал ПО для контроля уровня вакуума в вакуумной камере.

Институт Физико-Технических проблем | февраль 2018 — ноябрь 2018 | Инженер

- Анализ и оценка требований к изготавливаемой продукции
- Сборка и настройка оборудования для атомной промышленности Достижения:
- Разработал ПО, для оптимизации подбираемых компонент для продукции

Объединенный Институт ядерных исследований | Январь 2017 — январь 2018 Инженер

Обязанности

- Участие в экспериментах связанных с исследовательской деятельностью;
- Анализ требований к экспериментальным параметрам;
- Разработка программ на С++;

Достижения:

• Проведен ряд экспериментов при моём участии, где я играл важную роль;